【裁判字號】    98,竹小,54
【裁判日期】    980227
【裁判案由】    返還消費借貸款
【裁判全文】
臺灣新竹地方法院民事小額判決          98年度竹小字第54號
原      告  國泰世華商業銀行股份有限公司
法定代理人  甲○○
訴訟代理人  丙○○
            楊春美
被      告  乙○○
上列當事人間請求返還消費借貸款事件，本院於民國98年2月17
日辯論終結，判決如下：
    主      文
被告應給付原告新臺幣捌萬陸仟佰陸拾貳元，及自民國九十五
年一月十四日起至清償日止，按年息百分之十四點二二計算之利
息，暨自民國九十五年一月十四日起民國九十五年三月十二日止
，依上開利率百分之十；自民國九十五年三月十三日起至清償日
止，按上開利率百分之二十計算之違約金。
訴訟費用新臺幣壹仟貳佰肆拾玖元由被告負擔。
本判決得假執行。
    事實及理由
一、事實摘要：
(一)、原告主張：被告前與原告簽訂「U-LIFE現金卡契約書」，
      由被告向原告借款新臺幣（下同）91,739元，借款期自民
      國93年8月20日起至94年8月20日止，利率依原告牌告基準
      利率加年息百分之9.7計算，每期應清償之金額不得低於
      當期約定之最低應繳金額，如未依約清償最低應繳金額時
      ，即視為全部到期，應一次全數清償，又本金自到期日起
      ，逾期6個月以內部分，按上開利率百分之10，逾期超過6
      個月部分，按上開利率百分之20計付違約金。詎被告未依
      約還款，現仍積欠原告86,362元及自95年1月14日起計算
      之利息與違約定未為清償，爰依法起訴請求被告如數清償
      。並聲明：如主文第1項所示。
(二)、被告經合法通知，未於言詞辯論期日到場，僅以聲明異議
      狀泛稱對於系爭債務尚有異議。
二、程序部分：被告經合法通知，未於言詞辯論期日到場，亦未
    提出任何聲明或陳述。
三、實體部分：
(一)、原告主張前揭之事實，業據其提出與其所述相符之現金卡
      申請書、國泰世華銀行U-LIFE契約書及帳務資料各1份為
      證，而被告迄未到場爭執，亦未提出任何有利於己之聲明
      、陳述或證據，則原告主張之事實，可堪信為真實。
(二)、從而，原告依消費借貸及兩造間信用貸款契約之法律關係
      ，訴請被告給付如主文第1項所示之金額、利息及違約金
      ，即無不合，應予准許。
四、本件係小額訴訟事件為被告敗訴之判決，爰依職權宣告假執
    行，並於判決時確定訴訟費用額。
五、據上論結：本件原告之訴為有理由，依民事訴訟法第436 條
    之23、第436條第2 項、第385條第1項前段、第78條、第436
    條之19第1項、第436條之20，判決如主文。
中    華    民    國    98    年    2   月     27     日
                  新竹簡易庭  法  官  林昌義
以上正本係照原本做成。
如對本判決上訴，非以違背法令為理由，不得為之，且須於判決
送達後20日內向本院提出上訴狀（須按他造當事人之人數附繕本
）。
中    華    民    國    98    年    2   月     27     日
                              書記官  馮玉玲
┌───────┬───────┬───────┐
│項目          │金額（新臺幣）│備註          │
├───────┼───────┼───────┤
│第一審裁判費用│1,000元       │由原告預納。  │
├───────┼───────┼───────┤
│第一審送達費用│249元         │由原告預納（此│
│              │              │為登報費用）。│
├───────┼───────┼───────┤
│合計          │1,249元       │              │
└───────┴───────┴───────┘


司法院資訊處製作；財團法人民間司法改革基金會備份。
